最高法院民事裁定　　　　　　　　　　 110年度台上字第13號
上　 訴　 人　穗曄實業股份有限公司
 
法 定代理 人　吳春鐘
訴 訟代理 人　張秀夏律師
被　上訴　人　光曄材料股份有限公司
 
兼法定代理人　涂若望 
被　上訴　人　楊嘉慧 
共　　　　同
訴 訟代理 人　蔣昕佑律師
　　　　　　　唐嘉瑜律師
　　　　　　　張晁綱律師
上列當事人間請求營業秘密損害賠償事件，上訴人對於中華民國
108年10月31 日智慧財產法院（現改制為智慧財產及商業法院）
第二審判決（107年度民營上字第7號），提起一部上訴，本院裁
定如下：
    主  文
上訴駁回。
第三審訴訟費用由上訴人負擔。
    理  由
    按上訴第三審法院，非以原判決違背法令為理由，不得為之
。又提起上訴，上訴狀內應記載上訴理由，其以民事訴訟法第46
9 條所定事由提起第三審上訴者，應於上訴狀內表明原判決所違
背之法令及其具體內容、暨依訴訟資料合於該違背法令之具體事
實。其依同法第469條之1規定提起上訴者，並應具體敘述為從事
法之續造、確保裁判之一致性或其他所涉及之法律見解具有原則
上重要性之理由。同法第467條、第470條第2 項分別定有明文。
而依同法第468 條規定，判決不適用法規或適用不當者，為違背
法令；依同法第469 條規定，判決有該條所列各款情形之一者，
為當然違背法令。是當事人提起第三審上訴，如合併以同法第46
9條及第469條之1 之事由為上訴理由時，其上訴狀或理由書應表
明該判決所違背之法令條項，有關之司法院大法官解釋，或成文
法以外之習慣或法理等及其具體內容，暨係依何訴訟資料合於該
違背法令之具體事實，並具體敘述為從事法之續造、確保裁判之
一致性或其他所涉及之法律見解具有原則上重要性之理由。如未
依上述方法表明，或其所表明者與上開法條規定不合時，即難認
為已合法表明上訴理由，其上訴自非合法。
    本件上訴人對於原判決關於其敗訴部分提起一部上訴，雖以
該部分判決違背法令為由，惟核其上訴理由狀所載內容，係就原
審取捨證據、認定事實之職權行使所論斷：被上訴人涂若望、楊
嘉慧原任職上訴人公司業務副總、光電材料組組長。涂若望於離
職後雖擔任被上訴人光曄材料股份有限公司（下稱光曄公司）負
責人，經營與上訴人相同之銀膠進口及銷售業務；楊嘉慧則於離
職後，亦任職光曄公司經理。但上訴人主張該公司銀膠產品進口
、銷售業務及與銷售相關之⑴上游供應商聯絡人名單、⑵代理權
資訊、⑶進貨價格、⑷進貨交易條件、⑸下游客戶銷售名單、⑹
產品型號/規格、⑺銷貨價格、⑻銷貨收款條件、⑼以上⑴至 ⑻
項進銷經營資訊等，無秘密性、經濟價值，均非屬營業秘密法之
營業秘密，亦不屬刑法第317 條之工商秘密。上訴人以涂若望、
楊嘉慧，利用任職上訴人公司期間所知悉之上開秘密，從事低價
搶單之惡性競爭行為，侵害營業秘密或工商秘密、違反修正前公
平交易法第24條規定、後契約義務、員工服務約定書及技術保密
契約等，請求被上訴人連帶賠償，為無理由等情，指摘為不當，
並就原審命為辯論及已論斷者，泛言謂為違法，而非表明該部分
判決所違背之法令及其具體內容，暨依訴訟資料合於該違背法令
之具體事實，更未具體敘述為從事法之續造、確保裁判之一致性
或其他所涉及之法律見解具有原則上重要性之理由，難認其已合
法表明上訴理由。依首揭說明，應認其上訴為不合法。
    據上論結，本件上訴為不合法。依民事訴訟法第481 條、第
444條第1項、第95條、第78條，裁定如主文。
中    華    民    國   110    年    8     月    30    日
                      最高法院民事第二庭
                          審判長法官  高  孟  焄  
                                法官  彭  昭  芬  
                                法官  邱  璿  如  
                                法官  徐  福  晋  
                                法官  蘇  芹  英  
本件正本證明與原本無異
                                      書  記  官  
中    華    民    國   110    年    9     月    2     日